【裁判字號】    95,訴,451
【裁判日期】    950612
【裁判案由】    
【裁判全文】
臺灣彰化地方法院刑事判決               95年度訴字第451號
公  訴  人  臺灣彰化地方法院檢察署檢察官
被      告  甲○○
上列被告因違反毒品危害防制條例案件，經檢察官提起公訴（95
年度毒偵字第686號）及移送併案審理（95年度毒偵字第1085號
、第1250號、第1682號），於本院準備程序中，被告就被訴及併
案事實均為有罪之陳述，經裁定改行簡式審判程序，本院判決如
下：
    主  文
甲○○連續施用第一級毒品，處有期徒刑捌月。扣案之海洛因壹
包（淨重零點貳貳公克），沒收銷燬之。
    事實及理由
一、事實部分：
    甲○○前於民國92年間，因施用毒品案件，經裁定送觀察、
    勒戒後，認無繼續施用毒品之傾向，於92年8月8日執行完畢
    釋放，並經國防部中部地方軍事法院檢察署檢察官以92年度
    中偵字第 327號為不起訴處分確定。詎其猶不知悔改，未能
    戒除毒癮，在觀察勒戒期滿釋放後 5年內，基於施用第一級
    毒品海洛因之概括犯意，自94年1月間某日起，至95年4月初
    某日止，分別在其當時位於彰化縣田中鎮○○路○段1150巷1
    78號住處，及彰化縣田中鎮路邊等地，以將海洛因摻入香煙
    內燒烤吸煙方式，每半日施用 1次，連續施用第一級毒品海
    洛因多次。嗣於(一)95年1月10日下午9時40分，在彰化縣田中
    鎮○○路○段801號前，因與友人陳霖同車，遭員警攔檢稽查
    ，經警在該車內目視發覺陳霖所有供其施用海洛因所用之注
    射針筒 1支，經甲○○同意後採尿送驗，呈嗎啡陽性反應；
    (二)95年1月14日下午3時40分，在彰化縣田中鎮○○路與公館
    路口旁，遭警盤檢其所搭乘之自小客車，因同車之陳霖當場
    提出供其個人施用之海洛因 1包，且經甲○○同意後採尿送
    驗，亦呈嗎啡陽性反應；(三) 95年2月5日下午5時30分，在彰
    化縣田中鎮○○路 ○段內安國小大門前，經警見其行蹤可疑
    進行盤查，當場在其身上查扣其所有，供其施用之海洛因 1
    包（淨重0.22公克），且經警對其採尿送驗後，亦呈嗎啡陽
    性反應；(四)95年2月22日下午5時，在彰化縣北斗鎮○○路 4
    之86號前，經警盤查發覺甲○○係有施用毒品之習慣者，經
    其同意採尿送驗後，呈嗎啡陽性反應，而查知上情。
二、被告甲○○於本院準備程序中，就上揭犯罪事實均為有罪之
    陳述，且所犯係死刑、無期徒刑、最輕本刑為 3年以上有期
    徒刑以外之罪，經本院合議庭依刑事訴訟法第 273條之1第1
    項之規定，裁定由受命法官1人獨任進行簡式審判程序。
三、本案證據：
    (一)彰化縣警察局95年1月10日委託檢驗尿液代號與真實姓名
      對照認證單1紙（見95年度毒偵字第1085號卷第16頁）。
    (二)彰化縣衛生局95年1月23日煙檢字第950322號煙毒尿液檢
      驗成績書1紙（見95年度毒偵字第1085號卷第15頁）。
    (三)彰化縣警察局北斗分局95年1月14日委託檢驗所尿液與真
      實姓名對照單1紙（見95年度毒偵字第1250號卷第23頁）
      。
    (四)詮昕科技股份有限公司95年2月27日濫用藥物尿液檢驗報
      告1紙（見95年度毒偵字第1250號卷第21頁）。
    (五)彰化縣警察局95年2月5日委託檢驗尿液代號與真實姓名對
      照認證單1紙（見95年度毒偵字第686號卷第13頁）。
    (六)彰化縣衛生局95年2月13日煙檢字第950648號煙毒尿液檢
      驗成績書1紙（見95年度毒偵字第686號卷第36頁）。
    (七)彰化縣警察局北斗分局95年2月22日委託檢驗尿液代號與
      真實姓名對照認證單1紙（見95年度毒偵字第1682號卷第
      13頁）。
    (八)詮昕科技股份有限公司95年3月8日濫用藥物尿液檢驗報告
      1紙（見95年度毒偵字第1682號卷第14頁）。
    (九)法務部調查局95年3月15日調科壹字第140012717號鑑定通
      知書1紙（見本院卷）。
    (十)海洛因1包（淨重0.22公克）。
    (十一)被告於本院之自白。
    (十二)國防部中部地方軍事法院檢察署軍事檢察官92年度中偵字
      第327號不起訴處分書1份（見95年度毒偵字第686號卷第
      40頁）。
    (十三)國防部中部地方軍事法院檢察署通知書回證1紙（見95年
      度毒偵字第686號卷第42頁）。
    (十四)臺灣高等法院被告前案紀錄表。
四、本件被告施用第一級毒品之時間，業經公訴檢察官於本院審
    理時，當庭擴張減縮為自94年1月間某日起，至95年4月初某
    日止；而公訴人移送併案審理部分，與本件起訴書所記載之
    部分，既有連續犯之裁判上一罪關係，基於審判不可分原則
    ，本院自應併予審理。
五、應依刑事訴訟法第 273條之1第1項、第299條第1項前段、第
    310條之2、第454條第1項，毒品危害防制條例第 10條第1項
    、第18條第1項前段，刑法第11條前段、第56條，判決如主
    文。
六、如不服本判決，應於判決送達後10日內，向本院提出上訴狀
    （須附繕本），上訴於臺灣高等法院臺中分院。
本案經檢察官鮑慧忠到庭執行職務。
中    華    民    國    95    年    6     月    12    日
                  刑事第二庭    法  官  簡婉倫
以上正本證明與原本無異。
如不服本判決，應於判決送達後10日內，向本院提出上訴狀（ 須
附繕本 ）。
中    華    民    國    95    年    6     月    12    日
                                書記官
附錄本案論罪科刑法條
毒品危害防制條例第10條第1項
施用第一級毒品者，處六月以上五年以下有期徒刑。


司法院資訊處製作；財團法人民間司法改革基金會備份。
